臺灣嘉義地方法院民事判決
                                    110年度嘉小字第771號
原      告  羅仕華  
被      告  德雅國際有限公司

法定代理人  張耀仁  
上列當事人間解除契約事件，本院於民國110年10月12日言詞辯
論終結，判決如下：
    主   文
被告應至原告位於嘉義市○區○○路000巷00號處所取回商品Bosch
洗碗機1台。
被告應給付原告新臺幣41,500元。
訴訟費用新臺幣1,000元由被告負擔。
本判決第2項得假執行，但被告如以新臺幣41,500元為原告預供
擔保後，得免為假執行。
    事實及理由
壹、程序方面：
一、按不變更訴訟標的，而補充或更正事實上或法律上之陳述者
    ，非為訴之變更或追加。民事訴訟法第256 條分別定有明文
    。查本件原告起訴時聲明為：被告應於期限內回收商品並全
    額退款，嗣於本院審理時，更正聲明為：被告應至嘉義市○
    區○○路000巷00號取回Bosch洗碗機1台。被告應給付原告新
    臺幣（下同）41,500元。原告上開更正，核屬更正事實或法
    律上之陳述，非屬訴之變更減縮，揆諸上開規定，應予准許
    。
二、被告經合法通知，未於言詞辯論期日到場，核無民事訴訟法
    第386條各款所列情形，爰依原告之聲請，由其一造辯論而
    為判決。
貳、實體方面：
一、原告主張：原告於民國110年8月1日在露天拍賣網站上向賣
    家帳號deryishope（即得意家電，實際登記公司名稱為被告
    德雅國際有限公司）購買商品Bosch型號SMS6HAW00X獨立式
    洗碗機1臺（下稱系爭商品），售價41,500元，該商品於110
    年8月6日送達原告處所，原告僅拆除商品外包裝之膠膜進行
    檢視並未使用，去電要求退貨，但遭被告以膠膜拆除為由拒
    絕退貨，此舉嚴重侵害消費者於通訊交易之合法權益，原告
    已依消費者保護法第19條第1項或第3項規定以書面通知解除
    契約，該通知已於同年8月11日送達被告，依同法第19條之2
    規定，企業經營者之被告應於通知送達次日起15日內到原交
    付處所取回商品，並全額退款41,500元予原告。爰依消費者
    保護法第19條之2之規定，提起本件訴訟。並聲明：如主文
    第1、2項所示。
二、被告經合法通知未於言詞辯論期日到場，提出書狀略以：
　㈠系爭商品為國際知名德國原廠之Bosch獨立式洗碗機，為智慧
    型高價科技產品，機體規格非屬小樣，與一般郵購之廉價商
    品有異，除在各大通路或廣告行銷中大力宣傳其功用、效能
    ，為一般消費者所認識之熱門大廠牌商品，且在被告網頁中
    亦將系爭商品型號、規格、機體尺寸（60公分寬×60公分深×
    84.5公分高，至少揭示於2處以上）等清楚資訊充分揭露，
    更提供專線、LINE聯繫方式、Bosch公司可提供免費專人到
    府評估服務等，並且清楚標註「購買前注意事項」，提醒消
    費者「（7天）鑑賞期並非適用期」、「退回商品必須是全
    新狀態且完整包裝（保持商品、附件、包裝、廠商紙箱及所
    有附隨文件或資料之完整性）」、「一經拆封使用，除產品
    本身瑕疵，恕無法辦理退貨」。被告在網路交易時，已盡以
    合理方式使消費者於適當時間內檢視系爭商品之機會，且已
    詳細揭露系爭商品型號、規格及機體尺寸，原告在充分審視
    考慮後購買，並於賣家聯繫是否須派員協助安裝時，原告明
    白表示商品符合需求且可自己安裝，無到府評估或協助安裝
    之必要，此已屬一般購物消費行為。原告在做出本件消費決
    定之前，當已詳細檢視系爭商品之規格，充分考慮符合需求
    ，並選擇自行安裝後之購買行為，自無適用消費者保護法第
    19條第1項、第19條之2規定。嗣於系爭商品到貨後，原告亦
    可充分檢視膠膜包裝之系爭商品，確認實際到貨商品機體規
    格大小，如規格未符合需求，即可立即通知被告退貨，惟原
    告竟捨此通常退貨程序不為，忽視雙方交易之重要注意事項
    「鑑賞期並非適用期」、「7天猶豫期，消費者如果要退貨
    網購品，須將商品回復至商品到貨時之原始狀態，且保持完
    整包裝」等節，肆意將系爭商品膠膜拆除實地安裝，再以伊
    尺寸量錯了電告被告要求退貨。原告於110年8月6日消費爭
    議申訴（調解）資料表亦自承： 「因商品規格不符需求，
    即去電業者要求退貨」，惟量錯尺寸乃可歸責於原告之事由
    ，且在收貨後未拆除膠膜前即可發現，系爭商品非原告不合
    意或不需要所購買者，也非原告在購買前無法獲得資料或時
    間加以選擇，自無消費者保護法第19條第1項、第19條之2保
    護之必要。
　㈡原告收受系爭商品，將商品外包裝膠膜拆除安裝使用後，才
    發現自身「我量錯了」之可歸責錯誤，以「消費者最大」之
    姿態，反悔要求退貨、退款之行為，已明顯違反誠信原則，
    系爭商品既係德國原廠貨，有完整之塑膠封膜外包裝、保麗
    龍、木條固定保護，為全新無瑕疵之商品，且被告過去與消
    費者之各次交易，優良評價為70分，完全沒有任何負評，原
    告既已拆膜安裝，無法回復德國原裝之狀態，被告無法再以
    新品出貨給其他消費者，至多僅能以低於售價3折之展示品
    或福利品出清，被告網站上已載明「（7天）鑑賞期並非適
    用期」、「退回商品必須是全新狀態且完整包裝」，原告如
    欲解除契約，雙方互負回復原狀責任。縱認原告得依消費者
    保護法第19條第1項於收受系爭商品後7日退貨解除契約，但
    原告仍應依民法第259條規定，負回復原狀之責任，原告既
    已拆膜使用，即無法回復至拆封前狀態，無得解除契約。原
    告欲解除契約之原因並非商品本身問題，而係自身量錯尺寸
    ，為可歸責原告之事由，其提起本件訴訟已為權利濫用，損
    害被告權益，無權利保護必要，綜此，被告提供德國原裝進
    口、包裝完整、全新無瑕疵之商品且已盡合理方式使原告知
    悉系爭商品之規格、尺寸等資訊，原告以量錯了為由，錯引
    消費者保護法規定，違反誠信原則且拒絕回復原狀，如司法
    仍容忍原告權利濫用，將造成善良業者之重大損害，影響交
    易秩序，亦與消費者保護法之業者與消費者平等互惠之立法
    意旨有悖，原告提起本件訴訟，已欠缺權利保護之要件，請
    依法駁回原告之訴等語，資為抗辯。並答辯聲明：原告之訴
    駁回。
三、本院之判斷：
  ㈠按通訊交易：指企業經營者以廣播、電視、電話、傳真、型
    錄、報紙、雜誌、網際網路、傳單或其他類似之方法，消費
    者於未能檢視商品或服務下而與企業經營者所訂立之契約；
    通訊交易或訪問交易之消費者，得於收受商品或接受服務後
    七日內，以退回商品或書面通知方式解除契約，無須說明理
    由及負擔任何費用或對價；消費者於第1項所定期間內，已
    交運商品或發出書面者，契約視為解除，通訊交易或訪問交
    易違反本條規定所為之約定，其約定無效。消費者依第19條
    第1項或第3項規定，以書面通知解除契約者，除當事人另有
    個別磋商外，企業經營者應於收到通知之次日起15日內，至
    原交付處所或約定處所取回商品。企業經營者應於取回商品
    、收到消費者退回商品或解除服務契約通知之次日起十五日
    內，返還消費者已支付之對價，消費者保護法第2條第10項
    、第19條第1項本文、第4項、第5項、第19條之2第1項、第2
    項分別定有明文。上開規定係因通訊交易，消費者於此類買
    賣中，在訂立買賣契約之前無法獲得實際檢視商品機會，通
    常是在消費者無法詳細判斷或思考之情形下，致消費者購買
    不合意或不需要之商品，為衡平消費者在購買前無法獲得足
    夠的資料或時間加以選擇，故採將判斷時間延後之猶豫期間
    制，即收受商品後7日之猶豫期間，俾供消費者詳細考慮，
    並予解約之機會，係給予買方消費者訂約後得於一定期間不
    附理由解除契約之權利，以保障消費者使其有充分瞭解產品
    內容之機會，以決定締約與否。
　㈡經查，原告主張於110年8月1日在露天拍賣網路向被告公司購
    買系爭商品，於同年8月6日收到系爭商品，同年8月9日以存
    證信函通知被告解除系爭商品買賣契約，至原交付處所回收
    系爭商品等情，業據其提出嘉義玉山郵局第235號存證信函
    、郵件回執、網頁訂購單、系爭商品現況照片、拆除膠膜照
    片可參，為被告所不爭執，堪信為真實。是系爭商品買賣符
    合消費者保護法之通訊交易定義，且系爭商品非通訊交易解
    除權例外情事適用準則之例外情事，原告於收受系爭商品後
    7日內，均得主張解除契約而無須說明理由，原告既已於收
    受商品7日內通知被告公司為解除契約之意思表示並要求退
    貨，則應認系爭商品之買賣契約業已解除，則原告請求被告
    至原交付處所即原告住處取回系爭商品，並請求返還買賣價
    金，自屬有據，應予准許。
　㈢至被告雖辯稱網站上已充分揭露相關尺寸資訊，原告無需拆
    開膠膜即可確認尺寸，原告僅以尺寸錯誤要求退貨無保護必
    要云云，惟雙方藉由網際網路方式進行交易，致原告無法於
    訂立買賣契約前獲得實際檢視商品之機會，消費者保護法第
    19條明文賦予消費者7日猶豫期間內不附理由解除契約之權
    利，原告於收受系爭商品7日內主張通知被告解除契約，自
    無需說明任何理由，縱認解除原因係因尺寸不合而不符需求
    ，亦無礙於原告法定解除契約權之行使。被告又辯稱網頁上
    已註明鑑賞期並非試用期，退回商品必須是全新狀態且完整
    包裝，原告已拆除膠膜無法回復原狀，故無法解除契約云云
    ，惟按「消費者因檢查之必要或因不可歸責於自己之事由，
    致其收受之商品有毀損、滅失或變更者，本法第19條第1項
    規定之解除權不消滅」，消費者保護法施行細則第17條定有
    明文，消費者於收受商品時，本當拆開運送包裝以確認是否
    為訂購之商品，且始能確認有無商品瑕疵，被告所銷售之系
    爭商品價格達41,500元，並非廉價商品，並經層層包覆，消
    費者購買前非但無法瞭解商品性能、清洗方式及操作便利性
    ，甚至連外觀亦無法檢視，若謂消費者收受商品後僅能從事
    原裝外觀檢查有無瑕疵，尚難謂公平。再者，膠膜拆除並未
    損及系爭商品之效能，被告辯稱因原告拆開系爭商品膠膜之
    行為，導致解除權消滅云云，實難採取。被告雖辯稱原告違
    反誠信原則，構成權利濫用云云，惟原告本諸法律規定主張
    權利，難認有何違反誠信原則及權利濫用之情形，被告此部
    分辯解，亦無可取。 
四、綜上所述，原告主張向被告購買系爭商品，於收受商品後 7
    日內已通知被告解除契約等語，洵屬有據。從而，原告依消
    費者保護法及解除契約回復原狀之法律關係，請求被告至交
    付處所取回系爭商品及返還已支付之買賣價金41,500元，均
    有理由，應予准許。
五、本件係適用小額程序所為被告敗訴之判決，本判決第2項依
    民事訴訟法第436條之20規定，應依職權宣告假執行。並依
    同法第392條第2項規定，依職權宣告被告於預供擔保後，得
    免為假執行。本判決第1項其性質非命被告為財產上給付，
    不適宜宣告假執行，爰不予宣告假執行，附此敘明。
六、本件事證已臻明確，兩造其餘攻擊防禦方法及所提證據，經
    本院審酌後，認均於判決結果不生影響，爰不逐一論敘。
七、訴訟費用負擔之依據：民事訴訟法第78條。並依職權確認訴
    訟費用額為1,000元（第一審裁判費），應由被告負擔。
中　　華　　民　　國　　110 　年　　10　　月　　21　　日
                  臺灣嘉義地方法院嘉義簡易庭
                              法  官  羅紫庭
以上正本係照原本作成。
如對本判決上訴，須於判決送達後20日內向本庭（嘉義市文化路
308之1號）提出上訴狀（均須按他造當事人之人數附繕本）。如
委任律師提起上訴者，應一併繳納上訴審裁判費。
民事訴訟法第436條之24第2項規定：對小額程序之第一審裁判之
上訴或抗告，非以其違背法令為理由，不得為之。
中　　華　　民　　國　　110 　年　　10　　月　　21　　日
                              書記官  葉昱琳